臺灣嘉義地方法院刑事裁定
111年度聲字第470號
聲  請  人  臺灣嘉義地方檢察署檢察官
受  刑  人  張育豪



上列聲請人因受刑人數罪併罰有二裁判以上，聲請定其應執行之
刑（111年度執字第1701號），本院裁定如下：
    主  文
張育豪所犯如附表所示之罪，所處有期徒刑部分，應執行有期徒
刑肆年貳月。
    理  由
一、聲請意旨略以：受刑人張育豪因犯偽造文書等案件，先後經
    法院判決確定如附表，應依刑法第53條及第51條第5款，定
    其應執行之刑，爰依刑事訴訟法第477條第1項聲請裁定等語
    。
二、按數罪併罰，有2裁判以上者，依刑法第51條之規定，定其
    應執行之刑；宣告多數有期徒刑者，於各刑中之最長期以上
    ，各刑合併之刑期以下定其刑期，但不得逾30年。同法第53
    條、第51條第5款分別定有明文。又刑法第50條規定：「裁
    判確定前犯數罪者，併合處罰之。但有下列情形之一者，不
    在此限：一、得易科罰金之罪與不得易科罰金之罪。二、得
    易科罰金之罪與不得易服社會勞動之罪。三、得易服社會勞
    動之罪與不得易科罰金之罪。四、得易服社會勞動之罪與不
    得易服社會勞動之罪」「前項但書情形，受刑人請求檢察官
    聲請定應執行刑者，依第51條規定定之。」而本件屬刑法第
    50條第1項但書之情形，並經受刑人於判決確定後請求檢察
    官聲請定應執行刑，有定刑聲請書1份附卷可稽（本院卷第7
    頁），程序上並無不合，先予敘明。　　
三、經查，受刑人所犯如附表所示之罪，經本院及臺灣高等法院
    臺南分院判處如附表所示之刑並均確定，有相關刑事判決及
    臺灣高等法院被告前案紀錄表在卷可稽。茲檢察官聲請就受
    刑人所犯附表所示各罪所處之刑定其應執行之刑，本院審核
    認聲請於法尚無不合。另審酌被告所為之數罪，含施用毒品
    （2次）、妨害電腦使用（1次）、詐欺得利（1次）、酒後
    駕車（1次）、妨害性自主（1次）、偽造準私文書（2次）
    ，性質多有所不同，且為不同時間所為，所侵害之法益有異
    ，如因此受有實質累加之此等重刑，處罰之刑度實有所超過
    其行為之不法內涵，亦造成受刑人人格因受此等長期刑而有
    所抹滅，暨審酌受刑人對本案定應執行刑之意見等情形，定
    其應執行之刑。又附表編號1至5、7至8部分雖得易科罰金，
    但與其餘不得易科罰金之罪合併定應執行刑結果，已不得易
    科罰金，併此敘明。
 四、依刑事訴訟法第477條第1項，刑法第50條第1項第1款、第5
     1條第5款、第53條，裁定如主文。　　 　　 　　 
中　　華　　民　　國　　111 　年　　6 　　月　　22　　日
                  刑事第三庭  法  官  方宣恩
上列正本證明與原本無異。
如不服本裁定，應於裁定送達後5日內向本院提出抗告狀（應附
繕本）。
中　　華　　民　　國　　111 　年　　6 　　月　　22　　日
                              書記官  廖婉君　　　　　　
附表(以下宣告刑僅敘及有期徒刑部分)：
編　　　　號  1 2 3 罪　　　　名  毒品危害防制條例 毒品危害防制條例 妨害電腦使用 宣　告　刑  有期徒刑3月，如易科罰金，以新臺幣1,000元折算一日。 有期徒刑3月，如易科罰金，以新臺幣1,000元折算一日。 有期徒刑3月，如易科罰金，以新臺幣1,000元折算一日。 犯罪　日期  109年05月31日（聲請書誤載為110年6月22日） 110年06月22日為警查獲前回溯96小時內某時許（聲請書僅誤載110年6月22日） 108年07月21日 偵查(自訴)機關 年度　案號  嘉義地檢110年度毒偵緝字第14、15號 嘉義地檢110年度毒偵緝字第14、15號 嘉義地檢110年度偵緝字第56號 最　後 事實審 法院 嘉義地院 嘉義地院 嘉義地院  案號 110年度嘉簡字第502號 110年度嘉簡字第502號 110年度嘉簡字第503號  判決日期 110年05月19日 110年05月19日 110年06月11日 確　定 判　決 法院 嘉義地院 嘉義地院 嘉義地院  案號 110年度嘉簡字第502號 110年度嘉簡字第502號 110年度嘉簡字第503號  判決確定日期 110年06月29日 110年06月29日 110年08月17日  備註   (1至6前經臺灣高等法院臺南分院111年度聲字第166號裁定應執行有期徒刑4年)   

編　　　　號  4 5 6 罪　　　　名  詐欺 不能安全駕駛 強制性交 宣　告　刑  有期徒刑3月，如易科罰金，以新臺幣1,000元折算一日。 有期徒刑3月，如易科罰金，以新臺幣1,000元折算一日。 有期徒刑3年4月。 犯罪　日期  109年01月19日 110年03月24日 108年08月03日 偵查(自訴)機關 年度　案號  嘉義地檢110年度偵緝字第56號 嘉義地檢110年度偵字第6838號 嘉義地檢109年度偵緝字第105號 最　後 事實審 法院 嘉義地院 嘉義地院 南高分院  案號 110年度嘉簡字第503號 110年度嘉交簡字第699號 110年度侵上訴字第767號  判決日期 110年06月11日 110年08月30日 110年09月28日 確　定 判　決 法院 嘉義地院 嘉義地院 南高分院  案號 110年度嘉簡字第503號 110年度嘉交簡字第699號 110年度侵上訴字第767號  判決確定日期 110年08月17日 110年10月06日 111年01月26日  備註   (1至6前經臺灣高等法院臺南分院111年度聲字第166號裁定應執行有期徒刑4年)   

編　　　 號  7 8 (以下空白) 罪　　　　名  偽造文書 偽造文書  宣　告　刑  有期徒刑2月，如易科罰金，以新臺幣1,000元折算一日。 有期徒刑2月，如易科罰金，以新臺幣1,000元折算一日。  犯罪　日期  110年04月21日 110年05月17日  偵查(自訴)機關 年度　案號  嘉義地檢110年度偵字第10200號 嘉義地檢110年度偵字第10200號  最　後 事實審 法院 嘉義地院 嘉義地院   案號 111年度嘉簡字第326號 111年度嘉簡字第326號   判決日期 111年04月12日 111年04月12日  確　定 判　決 法院 嘉義地院 嘉義地院   案號 111年度嘉簡字第326號 111年度嘉簡字第326號   判決確定日期 111年05月16日 111年05月16日   備註   (前經同判決定應執行有期徒刑3月)